臺灣新北地方法院民事裁定　
111年度訴字第1148號
聲  請  人  
即  原  告  陳阿秀  
            陳心渝  
共      同
訴訟代理人  謝秉鈞律師
相  對  人
即追加原告  陳稚嫻    住○○市○○區○○里○○路000巷0                         弄00號
            陳佳琪     住○○市○○區○○里○○路○○段                         000巷000弄00號0樓
            陳紫庭     桃園市○○區○○里○○○街00巷0號
上列聲請人與被告陳立凱、陳啟裕、林韋辰、林淑慎、陳昭宇、
陳昭嘉間請求所有權移轉登記等事件，聲請追加相對人為原告，
本院裁定如下：
    主  文
相對人陳稚嫻、陳佳琪、陳紫庭應於本裁定送達後翌日起七日內
，就本院111年度訴字第1148號所有權移轉登記事件，追加為原
告，逾期未追加者，視為已一同起訴。
    理  由
一、按訴訟標的對於數人必須合一確定而應共同起訴，如其中一
    人或數人拒絕同為原告而無正當理由者，法院得依原告聲請
    ，以裁定命該未起訴之人於一定期間內追加為原告。逾期未
    追加者，視為已一同起訴；法院為前項裁定前，應使該未起
    訴之人有陳述意見之機會，民事訴訟法第56條之1第1 項、
    第2項分別定有明文。至所謂拒絕同為原告是否無正當理由
    ，則應由法院斟酌原告起訴是否為伸張或防衛其權利所必要
    等情形決定之，有民事訴訟法第56條之1第1項立法理由可參
    。另按繼承人有數人時，在分割遺產前，各繼承人對於遺產
    全部為公同共有，為民法第1151條所明定。又公同共有物之
    處分及其他之權利行使，除法律另有規定外，應得公同共有
    人全體之同意，同法第828條第3項亦有明文，此項規定，依
    同法第831條規定，於公同共有債權準用之。末按，公同共
    有債權人起訴請求債務人履行債務，係公同共有債權之權利
    行使，非屬回復公同共有債權之請求，尚無民法第821條規
    定之準用；而應依同法第831條準用第828條第3項規定，除
    法律另有規定外，須得其他公同共有人全體之同意，或由公
    同共有人全體為原告，其當事人之適格始無欠缺（最高法院
    104年度第3 次民事庭會議（一）決議參照）。
二、聲請意旨略以：訴外人即原告繼承人陳吳珠於民國61年10月
    24日與訴外人陳鄭魏就三重區光興段1282建號建物（下稱系
    爭建物）成立買賣契約，約定將系爭建物移轉登記予陳吳珠
    ，陳鄭魏雖將系爭建物交付予陳吳珠，卻未辦理移轉登記。
    現陳吳珠及陳鄭魏均已死亡，被告為陳鄭魏之繼承人；陳吳
    珠之繼承人為陳阿秀及代位繼承人陳心渝、陳紫庭、陳佳琪
    及陳稚嫻。又原告接獲新北地政局通知，系爭建物已列冊管
    理，為免系爭建物遭拍賣，爰起訴請求被告於辦理系爭建物
    繼承登記後，履行買賣契約將系爭建物移轉登記予陳吳珠繼
    承人。惟陳吳珠繼承人即相對人陳紫庭、陳佳琪、陳稚嫻並
    未為原告一同起訴，爰依民事訴訟法第56條之1規定，聲請
    裁定命相對人陳紫庭、陳佳琪、陳稚嫻追加為原告等語。
三、經查，原告主張之訴訟標的屬公同共有債權之權利行使，須
    由公同共有人全體一同起訴，當事人始為適格。又陳吳珠於
    91年2月6日死亡，其繼承人為陳阿秀、代位繼承人陳心渝、
    陳紫庭、陳佳琪、陳稚嫻等情，此有被繼承人陳吳珠除戶謄
    本、繼承系統表、繼承人戶籍謄本在卷可稽（本院卷第17至
    頁29頁）。嗣聲請人即原告聲請命相對人陳紫庭、陳佳琪、
    陳稚嫻為原告後，經本院通知相對人陳紫庭、陳佳琪、陳稚
    嫻於111年7月25日具狀陳述原告聲請命渠等追加原告之意見
    ，惟相對人陳紫庭、陳佳琪、陳稚嫻於111年7月13日或14日
    收受後，迄今仍未具狀表示同意與否或陳述意見等情，有本
    院送達證書在卷可稽（本院卷第281至285頁）。應認其等無
    正當理由拒絕同為原告。從而，聲請人即原告聲請本院裁定
    命相對人陳紫庭、陳佳琪、陳稚嫻應追加為原告，即核無不
    合，應予准許。爰依民事訴訟法第56條之1第1項規定，命相
    對人陳紫庭、陳佳琪、陳稚嫻應於本裁定送達後7日內追加
    為原告，逾期未追加，即視為已一同起訴。
四、據上論結，本件聲請為有理由，因此裁定如主文。　　
中　　華　　民　　國　　111 　年　　10　　月　　12　　日
                  民事第七庭    法　官　王婉如
以上正本係照原本作成。
如不服本裁定，得於收受裁定正本後10日內向本院提出抗告狀，
並繳納抗告裁判費新台幣1,000元整。
中　　華　　民　　國　　111 　年　　10　　月　　13　　日
                                書記官  鄔琬誼